Daniel Mattos Rosales

Correo electrónico: dmattosr@gmail.com Teléfono: (+51) 975-539-792

LinkedIn: linkedin.com/in/dmattospe

Ubicación: Lima - Perú

Portafolio: dmattosr.github.io

Perfil Profesional

Desarrollador de software con más de 10 años de experiencia en el desarrollo de sistemas y en Odoo ERP, He implementado mejoras que han aumentado la eficiencia de los sistemas empresariales, destaco por mis sólidas habilidades para resolver problemas, trabajar en equipo y adaptarme a situaciones de presión. Experiencia en diversas tecnologías y entornos, con un enfoque constante en la mejora continua y la innovación tecnológica.

Experiencia laboral

DESARROLLADOR FREELANCE

Abril 2024 a la actualidad

- Diseño y desarrollo de módulos personalizados para Odoo ERP, adaptando módulos existentes a las necesidades específicas del negocio.
- Integración del frontend en React JS con Odoo.

RAPID TECHNOLOGIES / GRUPO QUANAM

Junio 2023 - Abril 2024

Especialista en Desarrollos Python-Odoo

Como especialista en desarrollos Python-Odoo, he estado involucrado en una amplia gama de proyectos, desde migraciones y implementaciones hasta el desarrollo de nuevas funcionalidades y localizaciones. Mi experiencia abarca:

- Contribuí al desarrollo de funcionalidades personalizadas, adaptando Odoo a las necesidades específicas de distribuidoras exclusivas como ALICORP.
- Desarrollo e implementación de nuevas funcionalidades utilizando Python y otras tecnologías relevantes
- Adaptación y configuración de Odoo para cumplir con los requisitos locales de diferentes regiones.

Ministerio de Salud

Noviembre 2016 - Marzo 2022

Desarrollador Odoo

Participé en los siguientes proyectos dentro del Ministerio de Salud:

- Sicovid-Empresas: Para la vigilancia, prevención y control del Covid-19 en entornos laborales durante la emergencia sanitaria, abarcando las Fases 1 y 2.
- Módulo de Vectores DCOVI: Sistema de Procesos DIGESA (SIPRODI), específicamente en el desarrollo del módulo de Vectores.
- Historia Clínica Electrónica: Primer y Segundo Nivel de Atención, así como en los módulos de programación de citas médicas, asignación de citas y gestión de pacientes, incluyendo el módulo de caja.
- Programa para Vigilancia y Calidad del Agua: Proyecto multisectorial para la vigilancia y evaluación de la calidad del agua en diferentes zonas del Perú, monitoreando muestras según los parámetros admisibles para consumo humano.
- Otros Proyectos: Registro de Actividades de Actores Sociales, Indicadores de Evaluación y Cumplimiento de la Gestión de la Salud, Repositorio de Indicadores de la Gestión de la Salud, Catálogo Sectorial para la gestión de Productos de Medicina y Evaluación de Solicitudes de Nuevos Productos, y el Proyecto de Recursos Humanos para la gestión del personal del Ministerio de Salud, Seguimiento VPH.

Escuela FULLSTACK

Agosto 2021 - Octubre 2021

Instructor Cursos en Odoo ERP

Participé en el proyecto:

- Cursos especializados en desarrollo en Odoo, en backend, frontend
- Integración de un Workpace de Ubuntu, Odoo, Postgres, Docker, Nginx

Corporación Kadosh SAC

Septiembre 2016 - Noviembre 2016

Desarrollador Backend Odoo

Participé en el provecto:

- Desarrollé el Sistema de Emisión Electrónica para la facturación y retenciones electrónicas.
- Localización de módulos de Odoo ERP

Peru Software Factory SAC

Febrero 2015 - septiembre 2015

Desarrollador Backend Odoo

Participé en los siguientes proyectos:

- Sistema para la Homologación de Proveedores, proyecto para evaluación de proveedores midiendo las diferentes criterios en donde se determina de manera cuantitativa el riesgo del proveedor para que sea contratado por los clientes.
- Personalización de módulos de Odoo ERP según las necesidades del cliente.

Educación

Ingeniería de Sistemas Universidad Nacional de Ingeniería

Habilidades en Informática

Programación:

- Python.
- OpenERP.
- Odoo ERP.
- Django Framework, Flask, FastApi.
- HTML, CSS, JavaScript, React.

Bases de Datos:

- PostgreSQL.
- SQL Server.
- MySQL Server.

Herramientas:

- Docker.
- Git-Github-Gitlab.

Entorno Gnu-Linux:

- Distribuciones Debian, Ubuntu, Slackware, Fedora
- Servidores: Nginx, Apache, FTP, Squid, Asterisk